【裁判字號】    92,上易,2547
【裁判日期】    921003
【裁判案由】    竊盜
【裁判全文】
臺灣高等法院刑事判決                          九十二年度上易字第二五四七號
    上  訴  人
    即  被  告  乙○○
    選任辯護人  陳世源律師
右上訴人因竊盜案件，不服臺灣臺北地方法院九十二年度易字第一二０六號，中華民
國九十二年七月十六日第一審判決（起訴案號：臺灣臺北地方法院檢察署九十二年度
偵字第一０二三六號），提起上訴，本院判決如左：
    主  文
原判決撤銷。
本件免訴。
    理  由
一、公訴意旨略以：被告乙○○於民國九十一年間，因犯過失傷害罪，經判處有徒刑
    四月，如易科罰金以三百元折算一日確定，於九十一年十一月五日執行完畢。乙
    ○○不知悔改，於九十二年四月十四日二十三時許，攜帶其所有客觀上足以危害
    人之生命身體安全可供兇器使用之銼刀二支及鉗子一支，因見吳慧英所有車牌號
    碼ＤＺ－六四五一號自用小客車停放在台北市○○區○○街六十號旁，且該部自
    用小客車之方向燈造型特殊，竟萌生為自己不法所有之意圖，先以手扭開該部自
    用小客車之右前方向燈，繼以其所有之前開鉗子剪斷該方向燈所附防盜器電線，
    而著手竊取該部自用小客車右前方向燈及方向燈所附防盜器電線，得手後，旋為
    吳慧英之夫甲○○當場發現，乙○○遂即逃逸，並將所竊得之方向燈及方向燈所
    附防盜器電線丟棄在台北市○○街路旁草叢內，適逢警網執行巡邏勤務經過而於
    台北市○○街、朱崙街口逮獲乙○○，並扣得乙○○所有供加重竊盜所用之銼刀
    二支及鉗子一支，故認被告涉犯刑法第三百二十一條第一項第三款攜帶兇器加重
    竊盜罪等語。
二、右揭事實，業據上訴人即被告乙○○坦承不諱，核與告訴人甲○○指訴情節相符
    ，又有台北市政府警察局中山分局贓物認領保管收據一紙及照片六幀在卷可查，
    又有扣案之手套一副、汽車鑰匙六把、銼刀二支及鉗子一支可佐，是本件被告之
    任意性自白顯與事實相符，顯見被告確有本件加重竊盜犯行。
三、按案件曾經判決確定者，應諭知免訴之判決，刑事訴訟法第三百零二條第一款定
    有明文。又訴訟上所謂一事不再理之原則，關於實質上一罪或裁判上一罪，亦均
    有其適用，最高法院六十年台非字第七七號著有判例。而本案被告一再辯稱：本
    案之情節業已判決確定，請依法諭知免訴之判決等語，經查：被告基於意圖為自
    己不法所有之概括犯意，於九十二年一月三日凌晨一時五十分許，在雲林縣大埤
    鄉○○村○○路六十之九號前，攜帶其所有之鐵製鉗子毀損陳培聰持有之車牌號
    碼Ｃ五－八六四八號自用小客車車門鎖而竊取財物未遂；又於九十二年二月十二
    日凌晨零時三十分許，與蘇志昌在高雄市○○區○○路二二三巷三十一號前，共
    同毀損曹夢華持有之車號ＺＧ－五一六八號自用小客車車門鎖，且竊取該車內物
    品得逞，所涉犯前開刑法第三百二十一條第二項、第一項第三款之攜帶兇器竊盜
    未遂罪及同法第三百五十四條之毀損罪犯行、第三百二十條第一項之竊盜罪及第
    三百五十四條之毀損罪犯行，業於九十二年五月十三日經台灣雲林地方法院以九
    十二年度易字第一○四號判處有期徒刑六月，如易科罰金以三百元折算一日，於
    九十二年六月十三日確定，有台灣雲林地方法院九十二年度易字第一Ｏ四號刑事
    判決及台灣高等法院被告全國前案紀錄表等在卷可按，按所謂連續犯，須基於概
    括之犯意，連續數行為，均時間緊接，方法相同，觸犯構成要件相同之罪名者，
    始足當之，被告於九十二年一月三日、九十二年二月十二日犯案後，於九十二年
    四月十四日再犯本案，犯罪時間緊接，再被告先後三次犯罪手段均是竊取自用小
    客車車內之物或自用小客車零件，犯罪方法亦相同，雖被告於原審審理中業已供
    陳在雲林及高雄偷竊後，並未仍想繼續偷竊，係因當貨車搬運工至台北送貨後，
    因無錢吃飯方臨時起意等語（見原審卷第十五、十六頁），惟原審於訊問被告此
    等事項前，並未曉諭被告有關連續犯之觀念，告知被告此項回答與認定是否為連
    續犯有重大關連，致被告依人之常情，當然會否認有繼續偷竊犯案之意，從而尚
    難以被告曾為臨時起意之供述，即遽論被告係另行起意，仍應審酌被告犯罪時間
    、犯罪手段及犯罪動機等情狀，本院認被告犯罪時間緊接、犯罪手段相似，顯係
    基於連續犯概括犯意甚明，自應受前開確定判決之既判力所及。
四、從而原審認被告係另行起意而為有罪判決之諭知，其認事用法，確有未洽，被告
    以應諭知免訴判決為由提起上訴，為有理由，自應由本院將原判決撤銷，改為免
    訴判決之諭知。
據上論斷，應依刑事訴訟法第三百六十九條第一項前段、第三百六十四條、第三百零
二條第一款，判決如主文。
本案經檢察官賴俊雄到庭執行職務。
中      華      民      國    九十二    年      十      月      三      日
                              臺灣高等法院刑事第十八庭
                                  審判長法  官  吳      敦
                                        法  官  吳  明  峰
                                        法  官  劉  慧  芬
右正本證明與原本無異。
不得上訴。
                                        書記官  鎖  瑞  嶺
中      華      民      國    九十二    年      十      月      三      日


司法院資訊處製作；財團法人民間司法改革基金會備份。
